# 新租赁准则

提问人：liuguoan 时间：2023-10-19 14:51:30
陈版您好，A公司租赁B公司的土地与厂房（租赁期限 20 年， 2006 年-2026年）已约定好了双方的租金，此外上述租赁合同包含一块闲置的土地，也约定了租金。 2017 年双方签订补充协议，约定A公司出资在空置土地上建造厂房，租赁期满后B公司无偿收回，也可以续租。请问上述情形下按照新租赁准则应该如何处理？

回答人：chenyiwei
A公司在租入土地上出资建造的厂房确认为长期待摊费用，其摊销年限为自建成之日起算的该闲置土地剩余租赁期间和该厂房自身设计使用寿命两者中的较短者。
对于B公司而言，相当于对该闲置土地的租金进行了调整，除了原合同约定的租金以外，还包括租赁期满时可收回的厂房价值。
例如，假设厂房的新建成本为 500 万元，使用寿命为 50 年，自建成日起算的剩余租赁期为 20 年，则：
A公司账务处理：
建设期间：借：长期待摊费用 500 （万元，下同），贷：银行存款等 500
建成后每年摊销：借：制造费用、管理费用等 25 （=500/20），贷：长期待摊费用 25 B公司账务处理：
20 年内每年确认租金收入：500*（50-20）/50/20=300/20=15万元：借：其他非流动资产 15 ，贷：其他业务收入15
20 年期满后无偿取得该厂房：借：固定资产 300 ，贷：其他非流动资产 300

提问人：liuguoan 时间：2023-10-22 14:48:42
非常感谢陈版，还有两个小问题 1 、承租人确认使用权资产与租赁负债时折现率应该取什么样的利率 2 、首次执行新租赁准则时，追溯调整法，重算使用权资产，不重算使用权资产 上述三种方法应该可以自行选择吧，因为感觉不重算使用权资产最简单，是否可以直接采用该方法？

回答人：chenyiwei
1 、折现率选择问题，准则中已有规定； 2 、不完全追溯法比较简单，企业可以自行选择。